VICTOR DIAS

SOFTWARE DEVELOPER

Sou um desenvolvedor muito focado e que busca sempre evoluir. Sempre fui apaixonado pela área da tecnologia e tenho certeza de que é isso que me faz ser um ótimo profissional. Estou com 2 anos de experiencia e já atuei tanto no back-end como no front-end.



- (19) 98238-5269 Hortolândia - São Paulo
- ✓ victordias_jobs@hotmail.com github.com/VictorLirio
- LinkedIn: @victor-domingos

FORMAÇÃO ACADÊMICA

Universidade Paulista BACHARELADO EM CIÊNCIA DA COMPUTAÇÃO | 2020 - PRESENTE

- Desenvolvimento de Software
- Arquitetura de sistemas
- Inteligência Artificial



CONHECIMENTOS

- Java
- Javascript
- Php
- Git
- React is
- Banco de dados MySQL

EXPERIÊNCIA PROFISSIONAL

Desenvolvedor

EMP - SISTEMAS E SERVIÇOS | 2022 - 2023

Rua Lirios do Campo, 317 Jd. São Sebastião • Trabalhei na área de desenvolvimento da empresa. Onde exercia a função de "Full-Stack" (MySQL, GIT, JavaScript, Php, React e Java). Resolvendo Bugs do sistema e tomando conta do FAQ da empresa.

Suporte de T.I

OFICINA DO ESTUDANTE - CAMPINAS | 2022 - 2022

• Trabalhei originalmente como suporte, sendo responsável por Manutenção de Computadores, Limpeza de Computadores, Crimpagem de cabos e manutenção de rede além de desenvolver e prestar correções em sistemas baseados em PHP.

Colégio Alternativo ENSINO MÉDIO

Ensino Médio Tradicional